Config:
  hfst:
    Gen: ../../../src/generator-gt-norm.hfst
    Morph: ../../../src/analyser-gt-norm.hfst
  xerox:
    Gen: ../../../src/generator-gt-norm.xfst
    Morph: ../../../src/analyser-gt-norm.xfst
    App: lookup

Tests:

# todo:
# Proofread the gold standard (below)
# Then: run analyser, then correct. 


  Verb - sööma: # Verb 'to eat' - full paradigm
     sööma+V+Ind+Prs+Sg1: söön
     sööma+V+Ind+Prs+Sg2: sööd
     sööma+V+Ind+Prs+Sg3: sööb
     sööma+V+Ind+Prs+Pl1: sööme
     sööma+V+Ind+Prs+Pl2: sööte
     sööma+V+Ind+Prs+Pl3: söövad
     sööma+V+Ind+Prs+4: süüakse
     sööma+V+Ind+Prs+4+Neg: sööda
     sööma+V+Ind+Prt+Sg1: sõin
     sööma+V+Ind+Prt+Sg2: sõid
     sööma+V+Ind+Prt+Sg3: sõi
     sööma+V+Ind+Prt+Pl1: sõime
     sööma+V+Ind+Prt+Pl2: sõite
     sööma+V+Ind+Prt+Pl3: sõid
     sööma+V+Ind+Prt+4: söödi
     sööma+V+Imprt+Sg2: söö

# up to Verb main imper present second singular active afirmative
